臺灣桃園地方法院刑事判決　　　　　　 99年度簡上字第900號
上　訴　人
即　被　告　鍾國俊
上列被告因竊盜案件，不服本院刑事庭民國99年10月6 日99年度
壢簡字第1143號第一審刑事簡易判決（聲請簡易判決處刑案號：
98年度偵字第23245 號），提起上訴，本院合議庭為第二審判決
如下：
    主  文
上訴駁回。
    事  實
一、鍾國俊前因（一）加重竊盜案件，經本院以86年度易字第20
    13號判決判處有期徒刑6 月；（二）因加重竊盜、贓物、施
    用毒品案件，分別經臺灣高等法院89年度上易字第406 號判
    決判處有期徒刑2 年、經本院以89年度易字第598 號判決判
    處有期徒刑5 月、經本院以88年度易字第2754號判決判處有
    期徒刑5 月確定，此3 罪經本院以91年度聲字第1788號裁定
    定應執行有期徒刑2 年8 月確定；（三）因毒品案件，經本
    院以89年度易字第2114號判決判處有期徒刑7 月確定；（四
    ）因加重竊盜、恐嚇案件，經本院90年度易字第1662號判決
    分別判處有期徒刑10月、6 月，並定應執行刑1 年3 月確定
    ；（五）因侵占案件，經本院以91年度壢交簡字第1250號判
    決判處罰金3000元，易服勞役10日確定，上揭編號（一）至
    （五）之刑接續執行，於民國94年12月4 日縮刑期滿執行完
    畢，詎仍不知悔改，意圖為自己不法之所有，於98年7 月31
    日晚間11時55分許，在桃園縣中壢市○○街50號永祥西瓜青
    果行負責人林凌翔住處前，趁四下無人之際，徒手竊取沈修
    賢所有、供永祥西瓜青果行司機使用之車號3235－VZ號自用
    小貨車1 部及車上放置之西瓜7 、800 台斤、裝西瓜籃子10
    幾個、帆布1 條、車子隨車工具組1 組、備胎及緊迫器各1
    個，旋即駛離現場。嗣於同年8 月4 日下午4 時許，為林凌
    翔在桃園縣龍潭鄉○○路○○段86號前發現鍾國俊使用之車
    號G3－0441號自用小貨車上置有上開失竊之帆布1 條、車子
    隨車工具組1 組、備胎及緊迫器各1 個等物，另於翌（5 ）
    日凌晨2 時30分許，為警在中正路上華段、賴華街口尋獲上
    開失竊之自用小貨車，始查悉上情。
二、案經林凌翔訴由桃園縣桃園縣政府警察局龍潭分局報告臺灣
    桃園地方法院檢察署檢察官偵查後聲請簡易判決處刑。
    理  由
一、證據能力方面：
（一）按被告以外之人於審判外之言詞或書面陳述，除法律有規
      定者外，不得作為證據，刑事訴訟法第159 條第1 項定有
      明文，此即學理上所稱「傳聞證據排除法則」。被告以外
      之人於審判外之陳述，雖不符同法第159 條之1 至第159
      條之4 之規定，而經當事人於審判程序同意作為證據，法
      院審酌該言詞陳述或書面陳述作成時之情況，認為適當者
      ，亦得為證據。當事人、代理人或辯護人於法院調查證據
      時，知有第159 條第1 項不得為證據之情形，而未於言詞
      辯論終結前聲明異議者，視為有前項之同意，此則據同法
      第159 條之5 規定甚明。鑒於採用傳聞證據排除法則重要
      理由之一，係因傳聞證據未經當事人之反詰問予以覈實，
      若當事人願放棄對原供述人之反對詰問時，原則上即可承
      認該傳聞證據之證據能力。而揆諸我國刑事訴訟法第159
      條之5 之立法理由，除參照前述傳聞證據排除法則之基本
      法理外，亦參考日本刑事訴訟法第326 條之立法例，查日
      本刑事審判實務之運作，有關檢察官及被告均同意作為證
      據之傳聞書面材料或陳述，可直接援引該國刑事訴訟法第
      326 條作為傳聞例外之法律依據，僅在檢察官與被告或其
      辯護人不同意之情況下，乃須根據其他傳聞例外規定，俾
      以斟酌該等傳聞書面材料或陳述是否具有證據能力，在當
      事人間無爭執之案件中，傳聞證據基本上均可依據前引規
      定提出於法院使用。據此，我國刑事訴訟法第159 條之5
      之適用應可作同上之解釋。公訴人、被告就本件判決所引
      之以下被告以外之人於審判外之陳述，迄於言詞辯論終結
      前未為異議之聲明，而本院審酌渠等陳述作成時之情況，
      核無違法取證及證明力明顯過低之瑕疵，為證明犯罪事實
      所必要，亦認為以之作為證據為適當，根據上開規定及說
      明，認無庸先行考量刑事訴訟法第159 條之1 第2 項、第
      159 條之2 、第159 條之3 等規定，得逕依同法第159 條
      之5 規定作為證據。
（二）另本院以下所引用之非供述證據，均與本件事實具有自然
      關聯性，且核屬書證、物證性質，又查無事證足認有違背
      法定程式或經偽造、變造所取得等證據排除之情事，復經
      本院依刑事訴訟法第164 條、第165 條踐行物證、書證之
      調查程序，亦堪認均有證據能力。
二、訊據被告鍾國俊矢口否認有何竊盜之犯行，辯稱：伊並無本
    件竊盜犯行，伊懷疑車上的東西是證人林凌翔自己放的，因
    為伊自永祥西瓜青果行離職後就到成豐西瓜行上班，有生意
    互相拉客之嫌隙，所以證人林凌翔才會陷害栽贓伊云云。惟
    查：
（一）上揭事實，業據證人林凌翔於警詢、檢察官訊問時證述：
      車號3235－VZ號自用小貨車1 部於98年7 月31日晚間11時
      55分許在桃園縣中壢市○○街50號失竊，伊於隔日凌晨20
      分許即向桃園縣政府警察局中壢分局興國派出所報案，因
      有同業告訴伊失竊的車輛出現在龍潭地區，伊便於98年8
      月4 日下午至龍潭地區尋找，而於桃園縣龍潭鄉○○路○
      ○段86號前停放之被告使用車號G3-0441 號自小貨車上發
      現遭竊之帆布1 條、車子隨車工具組1 組、備胎及緊迫器
      各1 個等物，伊父親便打電話給被告，並向被告表示被告
      車上所載的物品是伊等所失竊自小貨車內的物品，要求被
      告將車子返還就不追究，但被告不理就掛掉電話而不開機
      ，而後警方在98年8 月5 日凌晨2 時30分許在桃園縣龍潭
      鄉○○路○○段、賴華街口尋獲伊失竊之車號3235－VZ號
      自用小貨車等語（見98年度偵字第23245 號卷第14至22頁
      、第40至41頁），復有贓物認領保管單2 紙、車輛尋獲電
      腦輸入單、車號3235－VZ號及車號G3-0441 號自小貨車車
      籍基本資料查詢、查獲照片在卷可稽（見98年度偵字第23
      245 號卷第29至31頁、第33至35頁，本院99年度壢簡字第
      1143號卷第10頁）。而被告於98年5 月16日任職於被害人
      林凌翔經營之永祥西瓜青果行，擔任搬運及駕駛車輛送貨
      之工作，於98年6 月26日離職等情，為證人林凌翔於警詢
      時證述明確，然被告於警詢時卻極力否認曾在永祥西瓜青
      果行任職，甚且供述係在永祥西瓜青果行旁之元信水果行
      工作時始認識證人林凌翔（見98年度偵字第23245 號卷第
      6 頁），而於證人林凌翔向檢察官庭呈被告在永祥西瓜青
      果行之工作證明，經檢察官質問始改口承認曾在該水果行
      任職，並藉口係因警詢時太累而不想回答始否認曾在該水
      果行上班云云（見98年度偵字第23245 號卷第45頁），又
      被告關於98年8 月4 日下午如何離開證人潘維坤之修車廠
      乙節，於警詢時係供述：坐計程車離開云云（見98年度偵
      字第23245 號卷第5 頁），而於本院準備程序時翻異前詞
      供稱：伊跟潘維坤及朋友「阿光」一起喝酒、聊天，後來
      「阿光」開車載伊到中壢，伊再坐計程車去伊妹妹土城的
      家云云（見本院99年度簡上字第900 號卷第25頁），經本
      院質以為何與於警詢時所述不同時則又改稱：伊應該是走
      路走到統一超商叫計程車云云（見本院99年度簡上字第90
      0 號卷第25頁反面），後於本院審理時另辯稱：當天伊跟
      「阿光」一起搭計程車離開去中壢喝酒，晚上10點多喝酒
      回來要開車回去時才發現車子不見云云（見本院99年度簡
      上字第900 號卷第41頁），前後供述反覆不一，倘被告確
      未涉有本件竊盜犯行，自無必要於警詢時即極力否認與證
      人林凌翔及永祥西瓜青果行之關係，甚且就其於98年8 月
      4 日下午行程交代不清，堪認被告顯有避重就輕、畏罪卸
      責之情；再佐以證人林凌翔上開在中壢地區失竊車輛內之
      帆布1 條、車子隨車工具組1 組、備胎及緊迫器各1 個等
      物卻在距離甚遠且與被告具有地緣關係之龍潭地區之被告
      使用之車號G3-0 441號自小貨車上發現，益徵上開失竊之
      車輛及車上之物品確為被告所竊無訛。
（二）被告雖辯稱：98年8 月4 日當天早上9 時許，伊至潘維坤
      經營之修車廠聊天，潘維坤跟伊借工具，中午伊開貨車離
      開回家吃飯，下午快1 點，又開車至潘維坤的修車廠將工
      具借給潘維坤，之後就將車子開到上華段96號旁的路邊停
      放，後來就跟潘維坤聊天、喝酒，下午快3 點就跟「阿光
      」一起坐計程車離開去中壢喝酒，離開時伊有遠遠看伊車
      子的後車斗沒有東西，直到晚上10點多喝酒回來要開車回
      去才發現車子不見，伊懷疑車上的東西是證人林凌翔自己
      放的，因為伊自永祥西瓜青果行離職後就到成豐西瓜行上
      班，有生意互相拉客之嫌隙，所以證人林凌翔才會陷害栽
      贓伊云云。惟依證人潘維坤於警詢、檢察官訊問及本院審
      理時證述：伊於98年8 月3 日叫被告隔天早上借伊工具，
      被告就於98年8 月4 日上午開車至伊修車廠將伊要借的工
      具拿給伊，當時被告將車停到修車廠內，從被告的自小貨
      車拿出要借給伊的工具，後來就跟伊在店內聊天，後來有
      其他客人來伊就要被告將車子開出店外，被告將車子開出
      去後，還有回來跟伊聊天，之後被告就離開，到中午過後
      被告又自己1 個人走進來伊的修車廠找伊聊天，伊並不知
      道被告當時是使用何交通工具到伊修車廠等語（見98年度
      偵字第23245 號卷第25至27頁、第54至56頁，本院99年度
      簡上字第900 號卷第35至39頁），已與被告上開辯解係於
      當日下午始駕車進入證人潘維坤之修車廠將工具借予證人
      潘維坤等情顯有未合，且被告亦自承當日中午曾駕車返家
      ，足見被告將工具借予證人潘維坤時，猶曾使用該自小貨
      車甚明，自難以證人潘維坤證述：上午被告借工具給伊時
      ，伊看到被告自小貨車後車斗並無查獲之失竊物品等語，
      即為被告有利之認定。又衡以上開車號3235－VZ號自用小
      貨車1 部及車上放置之物品，係於98年7 月31日即已失竊
      ，證人林凌翔於98年8 月1 日即已向轄區派出所報案，而
      證人林凌翔係因同業之通知始於98年8 月4 日下午至龍潭
      地區尋找，無意間發現停放在桃園縣龍潭鄉○○路○○段
      86號前被告使用車號G3-0441 號自小貨車上放置失竊之帆
      布1 條、車子隨車工具組1 組、備胎及緊迫器各1 個等物
      ，足見證人林凌翔係於偶然之情況下而查悉被告本件之犯
      行，證人林凌翔及其家人自無可能事先有所安排而藉此誣
      陷被告，且證人林凌翔之父親曾當場打電話給被告，並向
      被告表示將車子返還即就不予追究，核與證人潘維坤於警
      詢及本院審理時證述：當天伊是跟客人在外面聊天時才知
      道被告將車子停在空屋前，過了2 、3 個小時有3 、4 個
      人圍在被告小貨車的旁邊，其中1 個人來問你該車的車主
      有沒有在你這裡，還說「我已經打電話給他了，我已經給
      他機會」，伊問對方「什麼事」，對方就說該車的車主以
      前是對方水果行的員工，問該車的車主現在有沒有在伊店
      裡，伊告訴對方說沒有在裡面，可以進去看，後來就請對
      方進來看等語相符（見98年度偵字第23245 號卷第26頁、
      本院99年度簡上字第900 號卷第36頁），且被告於警詢時
      亦供承：當日曾接獲證人林凌翔父親之電話，且伊與證人
      林凌翔並無仇恨、金錢債務糾紛等語（見98年度偵字第23
      245 號卷第6 至7 頁），益徵證人林凌翔與被告間並無衝
      突及糾紛，甚至於發現被告上開犯行後，猶願意給被告機
      會而撥打電話予被告，更見被告辯稱：證人林凌翔可能因
      生意往來之糾紛而故意誣指其涉有竊盜犯行云云，亦無足
      採。
（三）綜上所述，本件事證明確，被告上揭犯行堪以認定，應予
      依法論科。
三、核被告所為，係犯刑法第320 條第1 項竊盜罪。被告前受有
    如上開犯罪事實欄所示之有期徒刑執行情形，此有臺灣高等
    法院前案紀錄表1 份附卷可稽，其於有期徒刑執行完畢後，
    5 年以內故意再犯本件最重本刑為有期徒刑以上之罪，為累
    犯，應依刑法第47條第1 項之規定加重其刑。
四、原審以被告上揭罪證明確，適用刑法第320 條第1 項、第47
    條第1 項、第41條第1項 前段，刑法施行法第1 條之1 第1
    項、第2 項前段等規定，並審酌被告恣意竊取他人之物，其
    前科累累素行不佳，又其所竊之物價值非輕，犯後猶否認犯
    行，復衡以被害人已取回上開遭竊財物，以及本件竊盜之行
    為手段等一切情狀，始判處被告有期徒刑6 月，並諭知易科
    罰金折算之標準為以新臺幣1,000 元折算1 日，核其認事用
    法均無不合，量刑亦無不當，被告上訴意旨猶執陳詞否認犯
    罪，為無理由，應予駁回。
據上論斷，應依刑事訴訟法第455 條之1 第1 項、第3 項、第36
8 條，判決如主文。
本案經檢察官吳美文到庭執行職務。
中    華    民    國    100     年     2    月    17  日
                刑事第十二庭審判長法  官  許  雅  婷
                                  法  官  黃  裕  民
                                  法  官  羅  國  鴻
以上正本證明與原本無異。
不得上訴。
                                  書記官  戴  育  萍
中    華    民    國   100    年    2     月    18    日